【裁判字號】    98,易,1791
【裁判日期】    980731
【裁判案由】    詐欺等
【裁判全文】
臺灣臺北地方法院刑事判決              98年度易字第1791號
公  訴  人  臺灣臺北地方法院檢察署檢察官
被      告  乙○○
上列被告因詐欺等案件，經檢察官聲請簡易判決處刑（98年度偵
字第9967號、12510號），經本院改依通常程序審理，被告於準
備程序中先就被訴事實為有罪之陳述，經本院告以簡式審判之旨
，並聽取當事人之意見後，本院合議庭裁定行簡式審判程序，判
決如下：
    主  文
乙○○意圖為自己不法之所有，而侵占自己持有他人之物，處拘
役肆拾日，如易科罰金，以新臺幣壹仟元折算壹日；又意圖為自
己不法之所有，以詐術使人將本人之物交付，處拘役拾日，如
易科罰金，以新臺幣壹仟元折算壹日。應執行拘役伍拾日，如易
科罰金，以新臺幣壹仟元折算壹日。緩刑貳年。
    事  實
一、乙○○於民國97年7月間，與丙○○合夥設立「放肆玩味雜
    誌社」，設於臺北市松山區○○○路○段139號2樓，由丙○○出資新臺幣（以下同）16萬元購買相關辦公器具及冷氣、
    電腦、電話總機等，乙○○則專責經營。至98年1月間，因
    經營不善停業後，丙○○要求乙○○將該址相關生財設備、
    器具取回，乙○○於前往該址後，因後手承租人向其提議以
    1萬5000元代價購買冷氣3部，乙○○明知上開冷氣係由丙○○所出資購買，本為合夥財產之一部分，現因停業其代丙○○前來拆卸取回，其並無處分之權，竟在未取得丙○○之同
    意下，基於為自己不法所有之意圖，易持有為所有而擅以所
    有權人地位自居，將上開該3部冷氣出售，得款供己使用，
    並同意由該後手承租人暫時使用丙○○所有之鐵櫃、總機設
    備等物（此部分並未易持有為所有，未涉及侵占）。嗣因乙○○未將相關器具取回交還丙○○，且經聯繫乙○○無著，
    丙○○乃詢問租屋仲介人員該址現況，始知乙○○有侵占冷
    氣3部之情形。
二、又乙○○因前開事件經商不順，需款孔急，而乙○○過去認
    識蘋果日報之記者林耿弘，而持有林耿弘之名片，其竟基於
    為自己不法所有之意圖，於98年1月6日11時許，冒稱自己係
    蘋果日報社記者林耿弘，而在電話中向經營日式蛋包飯之甲○○訛稱可為該店做採訪，刊登於美食廣告，使甲○○陷於
    錯誤，允諾刊登廣告，乙○○乃於同日16時許至臺北市○○
    區○○路1段51巷11號甲○○之店內，佯裝拍攝店內菜色以
    取信甲○○，而後交付「林耿弘」之名片1紙，使甲○○不
    疑有他，交付廣告費訂金2,500元予乙○○。嗣經甲○○向
    蘋果日報社查證，始知受騙，而查悉上情。
三、案經丙○○告訴，及經甲○○訴由臺北市政府警察局大安分
    局報告臺灣臺北地方法院檢察署檢察官偵查聲請簡易判決處
    刑，本院改依通常程序審理，乙○○於準備程序進行中就被
    訴事實為有罪之陳述，經本院合議庭裁定改行簡式審判程序
    。
    理  由
一、前揭事實業據被告乙○○於偵查中檢察官訊問時、本院準備
    程序中及審理時供承不諱（見臺灣臺北地方法院檢察署98年
    度他字第3240號卷第10頁至第11頁、本院卷第16頁至第20頁
    ），且經證人即告訴人丙○○、甲○○於偵查中證述綦詳（
    見臺灣臺北地方法院檢察署98年度他字第3240號卷第12頁至
    第13頁、臺灣臺北地方法院檢察署98年度偵字第9967號卷第
    3頁至第6頁、第26頁至第27頁），並經證人林耿弘於警詢時
    證述屬實（見臺灣臺北地方法院檢察署98年度偵字第9967號
    卷第7頁至第8頁），復有放肆玩味雜誌社股東協議書、合作
    協議書、林耿弘名片影本、監視錄影畫面翻拍照片等件（見
    臺灣臺北地方法院檢察署98年度他字第3240號卷第3頁至第6
    頁、臺灣臺北地方法院檢察署98年度偵字第9967號卷第9頁
    至第11頁）在卷可佐。是該等補強證據已足資擔保被告於本
    院審理時所為之任意性自白具有相當程度之真實性，而得確
    信被告前述自白之犯罪事實確屬真實，從而依刑事訴訟法第
    156條第1項及第2項規定，本院自得依被告前述自白及該補
    強證據認定被告確有為上述犯行。本件事證明確，被告犯行
    堪以認定，應依法論科。
二、核被告乙○○所為，係犯刑法第335條第1項之侵占罪、刑法
    第339條第1項之詐欺取財罪。被告所犯上開2罪間，犯意各
    別，行為互殊，應予分論併罰。爰審酌被告因一時貪念觸犯
    本罪，其侵占、詐取之財物價值均尚非甚鉅，且犯後業已坦
    承犯行，態度良好，並斟酌被害人財產損失程度，暨被告犯
    罪手段、目的、所得利益、兼衡其生活狀況、品行、智識程
    度等一切情狀，爰分別量處如主文所示之刑，及定其應執行
    刑，並均諭知依易科罰金之折算標準。末按，被告前未曾故
    意犯罪受有期徒刑以上刑之宣告，有臺灣高等法院被告前案
    紀錄表（見本院卷第5頁）附卷可按，其因一時失慮，致罹
    刑章，犯後已坦承犯行，並已告訴人等達成和解，並賠償告
    訴人所受損失，有臺灣臺北地方法院檢察署98年5月4日訊問
    筆錄及被告所呈之和解書在卷可憑，應有深切反省悔悟之意
    ，且告訴人等亦均表示願意原諒被告（見本院卷第20頁反面
    、臺灣臺北地方法院檢察署98年度他字第3240號卷第13頁）
    ，故被告經此偵審程序及科刑之教訓後，當能知所警惕，諒
    無再犯之虞，本院因認對被告所宣告之刑，以暫不執行為適
    當，爰併予諭知緩刑2年，用啟自新。
據上論斷，應依刑事訴訟法第273條之1第1項、第299條第1項前
段，刑法第335條第1項、第339條第1項、第41條第1項前段、第5
1條第6款、第74條第1項第1款，刑法施行法第1條之1第1項、第2
項前段，判決如主文。
本案經檢察官賴秋萍到庭執行職務。
中    華    民    國    98    年    7    月    31     日
                  刑事第五庭法  官  鄭昱仁
以上正本證明與原本無異。
如不服本判決應於收受送達後10日內向本院提出上訴書狀，並應
敘述具體理由；其未敘述上訴理由者，應於上訴期間屆滿後20日
內向本院補提理由書（均須按他造當事人之人數附繕本）「切勿
逕送上級法院」。告訴人或被害人如對於本判決不服者，應具備
理由請求檢察官上訴，其上訴期間之計算係以檢察官收受判決正
本之日期為準。
                            書記官  宋德華
中    華    民    國    98    年    7    月    31     日
附錄本案論罪科刑法條：
中華民國刑法第335條
意圖為自己或第三人不法之所有，而侵占自己持有他人之物者，
處5年以下有期徒刑、拘役或科或併科1千元以下罰金。
前項之未遂犯罰之。
中華民國刑法第339條
（普通詐欺罪）
意圖為自己或第三人不法之所有，以詐術使人將本人或第三人之
物交付者，處5年以下有期徒刑、拘役或科或併科1千元以下罰金
。
以前項方法得財產上不法之利益或使第三人得之者，亦同。
前二項之未遂犯罰之。


司法院資訊處製作；財團法人民間司法改革基金會備份。
